臺灣高雄地方法院民事裁定
110年度簡上字第238號
上  訴  人  
即追加原告  張簡李秀速
訴訟代理人  張簡大裕  
追加被告    蔡宜伶    
上列上訴人與被上訴人崔瀚文間請求清償債務事件，上訴人對中
華民國110年9月27日本院鳳山簡易庭110年度鳳簡字第470號簡易
程序第一審判決提起上訴，並於本院追加蔡宜伶為被告，本院裁
定如下：
    主  文
上訴人追加之訴駁回。
追加之訴訴訟費用由上訴人負擔。
    理  由
一、上訴人起訴主張：被上訴人於民國109年3月27日18時15分許
    ，駕駛追加被告所有之車牌號碼000-0000號自用小客車（下
    稱系爭小客車），沿高雄市大寮區鳳林一路由南往北行駛，
    在行經同路144號建物前時，本應注意車前狀況，並隨時採
    取必要之安全措施，竟疏未注意及此，而貿然前行，撞擊伊
    設於上開144號建物前之攤位（下稱系爭攤位），造成系爭
    攤位傾倒（下稱系爭交通事故），自應就伊因此所受損害負
    侵權行為損害賠償責任，即賠償：①伊攤位上價值新臺幣（
    下同）3,500元之菜、蛋損害。②白鐵菜架、瓦斯及春捲皮底
    座、隔離鐵架隔板受損之修繕費1萬2,000元、8,400元、7,5
    00元。③伊與配偶收入損失2,000元。④伊無法配合出貨之營
    業損失5,000元。⑤修繕2日無法營業之營業損失5,000元。⑥
    伊與配偶因系爭交通事故受到驚嚇得請求精神慰撫金1萬1,2
    00元。⑦伊因系爭交通事故支出訴訟相關費用1萬93元。⑧向
    他人訴訟諮詢及撰稿費8萬4,000元。此外，被上訴人以系爭
    交通事故為由向伊提起損害賠償訴訟，造成伊名譽受損，而
    於精神上蒙受壓力，伊得請求賠償精神慰撫金26萬1,800元
    ，總計得向被上訴人請求賠償41萬493元，爰依侵權行為之
    法律關係起訴請求被上訴人給付41萬493元。原審判決上訴
    人敗訴，上訴人提起上訴，於本院追加被告，並主張：追加
    被告為系爭小客車之所有權人，應與被上訴人負連帶賠償責
    任。
二、按訴之變更或追加，非經他造同意，不得為之。但第255條
    第1項第2款至第6款情形，不在此限，民事訴訟法第446條第
    1項定有明文。又民事訴訟法第255條第1項第2款之規定，因
    可利用原訴訟資料，除有礙於對造防禦權之行使外，得適用
    於當事人之變更或追加。在第二審依第446條第1項適用第25
    5條第1項第2款規定變更或追加當事人，須於對造之審級利
    益及防禦權之保障無重大影響，始得為之，以兼顧當事人訴
    訟權益之保障及訴訟經濟之要求（最高法院106年度第13次
    民事庭會議決議參照）。
三、經查，上訴人於準備程序終結後，至言詞辯論期日始以言詞
    追加蔡宜伶為被告，請求其與被上訴人連帶負損害賠償責任
    ，雖亦針對其因系爭交通事故所受損害，惟原訴訟資料未及
    於關於車輛所有權人應連帶負責之原因事實，又追加被告未
    參與第一審訴訟程序，而於第一審未實際為任何攻擊防禦之
    訴訟行為，則上訴人於第二審始將之追加為被告，難謂對於
    其審級利益及防禦權保障無重大影響，且上訴人於二審追加
    蔡宜伶為被告，未經被上訴人及蔡宜伶同意，又未合於民事
    訴訟法第255條第1項第2至6款事由，是依前揭說明，上訴人
    於提起上訴後，追加蔡宜伶為被告，於法未合，應予駁回。
四、據上論結，追加之訴不合法，依民事訴訟法第436條之1第3 
    項、第463條、第249條第1項第6款、第95條、第78條，裁定
    如主文。
中　　華　　民　　國　　111 　年　　7 　　月　　4 　　日
                  民事第二庭  審判長法  官  陳宛榆
　　　　　　　　　
                                    法  官  林婕妤
　　　　　　　　　　　　　　　　　　
                                    法  官  楊淑儀
以上正本係照原本作成。
本裁定不得抗告。
中　　華　　民　　國　　111 　年　　7 　　月　　4 　　日
                                    書記官 詹立瑜